臺灣桃園地方法院民事判決　　　　　　　93年度重訴字第23號
原　　　告　乙○○
法定代理人　丁○○○
訴訟代理人　丙○○
被　　　告　甲○○○
訴訟代理人　林清漢律師
上列當事人間請求損害賠償事件，原告提起附帶民事訴訟，經本
院刑事庭移送前來（91年度交重附民字第34號），於民國94年3
月23日言詞辯論終結，判決如下：
    主      文
被告應給付原告新台幣參佰柒拾萬壹仟捌佰捌拾貳元及自民國91
年12月25日起至清償日止，按年息百分之五計算之利息。
原告其餘之訴駁回。
訴訟費用由被告負擔五分之一，餘由原告負擔。
本判決第一項於原告以新臺幣伍拾萬元為被告供擔保後，得假執
行。但被告如以新台幣參佰柒拾萬壹仟捌佰捌拾貳元為原告預供
擔保後，得免為假執行。
原告其餘假執行之聲請駁回。
    事      實
甲、原告方面：
壹、聲明：
一、被告應給付原告新台幣（下同）20,115,999元，及自附帶民
    事起訴狀繕本送達翌日至清償日止，按年息5%計算之利息。
二、訴訟費用由被告負擔。
三、願供擔保，請准宣告假執行。
貳、陳述：
一、緣被告於民國（下同）91年1 月5 日17時50分許，駕駛車號
    ９Ｐ－１１３０號自小客車，沿桃園縣龍潭鄉○○路欲左轉
    至大同路時，應注意而未注意，竟未至交叉路口中心處，並
    未讓直行車先行及注意車前狀況即高速左轉，適原告乙○○
    騎乘腳踏車自大同路由龍潭往石門方向而來，斯時已閃避不
    及並當場遭被告撞擊人車倒地，致原告受有頭部外傷併嚴重
    腦挫傷及顱內出血等傷害，經多次手術治療後仍呈重度昏迷
    之狀態，並成為植物人，此乃被告過失所致，為此，爰依侵
    權行為之法律關係訴請被告賠償原告因此所受之損害。
二、原告請求損害賠償之項目及金額如下：
（一）增加生活上之需要費用：7,115,999元。
      原告因傷成為植物人，終其一生均需由專人看
      活起居，此部分計自91年1 月起至93年10月止，共計34個
      月，原告總計已支出1,355,999 元，自93年11月起平均餘
      命，平均每月支出為40,000元，以原告平均餘命年數12年
      計算，共計為5,760,000 元（平均每月40,000元×12個月
      ×平均餘命12年＝5,760,000 元）。
（二）精神損害賠償：13,000,000元。
      原告因被告之過失，終其一生均為無法照顧自己起居、無
      法與他人溝通之植物人，所受精神上痛苦，實難以言喻，
      爰請求13,000,000元之精神慰撫金，以資慰藉。
參、證據：提出91年臺閩地區簡易生命表一件、各項支出明細暨
          收據共三件、存摺影本一件（以上均為影本）等為證
          。
乙、被告方面：
壹、聲明：
一、原告之訴及假執行之聲請均駁回。
二、訴訟費用由原告負擔。
三、如受不利之判決，願供擔保宣告免為假執行
貳、陳述：
一、對於91年1 月5 日下午五時五十分許被告駕駛車號號碼９Ｐ
    －１１３０號自用小客車，沿桃園縣龍潭中正路261 巷往大
    同路方向行駛與原告發生事故及原告經治療後現仍呈植物人
    狀態，中樞神經系統機能遺存極度障礙之重大難治重傷害均
    不爭執。
二、經查本案原審判決對於案發地點為紅綠燈，非閃光黃、紅燈
    ，且被害人闖越紅燈。又被害人成重傷並無積極證據認定與
    行為有因果關係，茲分別說明如下：
（一）按本件刑事判決雖確定，然查刑事判決係公訴人以告訴人
      丁○○○警訊筆錄，證明告訴人指訴其夫即被害人係因車
      禍受有上開傷害一節應為真實云云，為認定被告涉嫌犯罪
      之依據。然查兩造間有本案事實發生固不爭執，但被告並
      無過失，且告訴人並無目睹車禍發生為被告之過失，公訴
      人及原審判決以前開為論罪之依據，尚嫌速斷。
（二）另公訴人依道路交通事故調查報告表判斷被害人之腳踏車
      係向右翻倒於交岔路口靠近行人穿越道附近。綜合上情研
      判，顯見被害人騎乘腳踏車行近被告所駕駛之小客車之前
      ，尚未出現任何異狀，迨至被告之小客車行經之後，始人
      車摔倒在地而受有傷害，尚稱合理云云。然被害人固因被
      告小客車行經之後始人車倒地，固為事實且為被告所不爭
      執；但人車倒地並非被告碰撞所致，而係被害人闖越紅燈
      見被告車輛後，驚慌而人車倒地，被告自無過失，且原審
      既認定被害人腳踏車有倒地之情事，倒地後自有車損之情
      形，且觀相片車損尚非嚴重，若有碰撞則車損情形當非如
      相片所示，故原審以相片認定被害人所騎之腳踏車之前叉
      近前輪輪軸處及前置物籃支架近輪軸處均有內凹變形，認
      定有碰撞情形，尚嫌速斷。縱退一步言，有碰撞之情事係
      因被害人闖越紅燈所造成，被告並無過失。
（三）次公訴人又以被告行駛速度判斷超過40公里，然查判斷被
      告駕駛時速超過時速40公里又無認定依據，尚嫌主觀臆測
      。且縱超過時速40公里，係於被害人跌倒後，為閃避而時
      速超過40公里，業於本案事實所引起之結果發生後，亦與
      推定本案被告有無過失無涉。
（四）另被告至醫院陳述案發經過，係概要陳述，故證人即護士
      李志敏前開記載或係基於被告陳述後而主觀臆測所登載，
      並非被告自白犯罪情形，刑事判決以前開陳述認定為被告
      之自白，尚嫌速斷。
（五）公訴人及刑事判決並不否認腳踏車有倒地之情事，故腳踏
      車受損為當然結果；然本件所爭執者因係兩造間何人有過
      失，依前開腳踏車受損之情形，並無法判斷過失為何人。
（六）被害人成植物人業經醫療前醫師告誡情事，非車禍受傷當
      然結果，且依法務部法醫研究所法醫文書審查鑑定書，92
      年法醫所醫鑑字第1032號，鑑定結果認定「被害人乙○○
      ，70歲，男性，由有限病例中推斷應是倒地撞擊地面所致
      ，但無法判斷其程度云云」，前開為被告有利之證據，可
      明被害人成植物人並無積極證據認定與跌倒有因果關係，
      故縱退一步言，本案被告有縱過失，致被害人跌倒，但與
      重傷害之間並無因果關係。
（七）另本案刑事判決認定交通號誌與事實不符。本案案發地點
      當時有紅綠燈交通號誌，非僅有閃光紅燈，且被告係綠燈
      ，乙○○係紅燈，並無違反交通規則，此分別有證人徐?
      琴於92年3 月11日上午10時15分，桃園地方法院刑事庭證
      稱：「我是聽到碰撞聲才抬頭起來看，但抬頭並沒有看到
      什麼，我是在看到被告走出來我才將車往前開，因為當時
      我的方向是紅燈，我在等綠燈才過去，因為我在大同路上
      ，後來我將車停在肇事地點的平房旁邊的位置。（問：你
      是聽到碰撞聲才出來的？）」；又稱：「正常，因為當時
      我在看書，天比較黑，我想說平常那邊僅有閃燈，沒有紅
      綠燈，為何今天比較特別紅綠燈是正常運作，當時我腦海
      裡面還有想到這一個問題。（問：當時你確認紅綠燈是正
      常運作？）」；復稱：「有（問：你將車停下來的時候有
      無看到傷者？）」；再稱：「我印象中傷者是倒在靠近路
      中間，腳踏車是倒在人的附近，人跟腳踏車倒的方向是反
      方向的。（問：傷者是倒在何處？）」；又稱：「當時警
      員來之前都沒有移動？（問：那台腳踏車有無移動？）」
      ；次稱：「對。（問：警員到的時候人不是已經送醫院？
      ）」、「我記得有，當時有警員騎機車來，當時警員比較
      慢到，救護車也比較慢到，我是有打電話去催，後還剛好
      碰到診所的救護車，我們就把阿伯台上擔架，我告訴被告
      說我會幫你留在現場等警員來，所以被告就跟著救護車去
      。（問：有無人告訴警員說人躺在何處？）」等皆足以證
      明案發地點確實有紅綠燈，詎料刑事判決為不同之認定，
      且刑事判決未查明案發時為紅綠燈之路口，並非僅閃光紅
      燈或閃光黃燈，等有利於上訴人之證詞不採，又未說明不
      採之理由，刑事判決有不備理由或認定犯罪事實未依證據
      之判決違背法令。
（八）另汽車駕駛人雖可信賴其他參與交通之對方亦能遵守交通
      規則，同時為必要之注意，謹慎採取適當之行動，然對於
      不可知之對方違規行為並無預防之義務。且依法律、契約
      、習慣、法理及日常生活經驗等，課以被告注意對於對方
      突然之違規行為，顯已超越社會相當性之範圍應有注意之
      義務者，因此對於不可預見之違規行為所導致之危險，實
      不得加諸被告超越社會相當性之義務。案發當日被告實係
      依交通號誌指示通行，對於被害人違規之情事並不能預見
      亦不及閃避，如此課以被告超越社會相當性不合常理之義
      務，顯與常情有違，被告自無過失。
三、就原告請求增加生活支出部分：
（一）依原告主張於22年2 月1 日出生，於91年1 月5 日發生事
      故時年齡平均餘命為12年被告不爭執。
（二）就原告主張91年1 月起至93年10月止，業已支出看護費1,
      355,999 元，另從93年11月份起之平均餘命，每月之看護
      費用40,000元，不爭執。
（三）依據92年度桃園縣平均每戶家庭收支概況調查結果，平均
      每人每月經常性支出（即含各項非消費支出部分如利息、
      各項稅賦「如所得稅、地價稅等」、社會保險，消費性支
      出部分如食衣住行育樂、家庭管理、醫療保健、娛樂消遣
      、雜支等各項）為非消費支出部分：4,390 元（203,348
      ÷3.86 ÷12 月＝4,390）；消費支出部分：15,271 元（
      707,342 ÷3.86÷12月＝15,271（四捨五入））；故非消
      費支出部分及消費支出部分相加後為每人每月經常性支出
      共計19,661元（4,390 ＋15,271＝19,661元），故每年應
      支出235,932 元（19,661×12月＝235,932 元），故12年
      應支出2,831,184 元（235,932 ×12年＝2,831,184 元）
      ，此有前開92年度桃園家庭收支概況調查結果影本可參。
（三）又查前開金額為原告縱使不發生事故仍應支付與本件無因
      果關係，仍應扣除前開12年應支出2,831,184 元，故應付
      2,208,816元（5,040,000－2,831,184＝2,208,816）。
四、慰撫金部分：
（一）原告主張精神上損害賠償部份：13,000,000元，理由略以
      原告因被告之過失，而終其一生要成為完全臥床、無法照
      顧自己飲食起居及通便、無法與他人溝通之植物人，其精
      神上所受之痛苦損害難以言諭，又被告甲○○○肇事至今
      ，不理不睬，連一元之醫療費用均未付，提一個水果慰問
      原告都沒有，一點人性都沒有。為此，原告請求精神上之
      損害賠償13,000,000元云云。
（二）然查本件發生事故原告同有過失且被告早年喪偶，且配偶
      同因車禍而死亡，僅有先生遺留之不動產乙棟，且另有其
      它共有人，目前於金車飲料股份有限公司服務，月薪約20
      ,000 元，故同意以1,000,000元為精神慰撫金為適當。
五、被告主張與有過失，且抵銷已付保險金1,400,000 元部分，
    本件原告對事件之發生與有過失，此兩造所不爭，且為臺灣
    高等法院92年度交上易字第613 號刑事判決所認定，故被告
    同意過失比例為各負擔二分之一。且原告已領取1,400,000
    元。綜前本件被告原應給付1,604,408 元（2,208,816 ＋1,
    000,000 ÷2 ＝1,604,408）， 扣除1,400,000 元，故被告
    應再給付204,408 元（1,604,408 －1,400,000 ＝204,408
    ），被告同意再給付原告204,408 元，超過此部分，謹請鈞
    院駁回。
丙、本院依職權調閱本院91年度交易字第672號刑事卷全卷（含
    台灣桃園地方法院檢察署91年度偵字第9315號、91年度偵字
    第8806號偵查卷宗、93年度執字第2599號執行卷宗）、台灣
    高等法院92年度交上易字613號刑事卷宗，及本院家事法庭9
    3年度禁字第19號卷宗。
    理  由
一、按訴狀送達後，原告不得將原訴變更或追加他訴，但擴張或
    減縮應受判決事項之聲明者，不在此限；次按原告或被告無
    訴訟能力，未由法定代理人合法代理者，審判長應定期間先
    命補正，民事訴訟法第255條第1項第3款、第249條第1項第4
    款分別定有明文。本件原告於起訴狀請求判決：被告應給付
    原告21,640,000元及自附帶民事起訴狀繕本送達翌日起至清
    償日止，按年息百分之五計算之利息，繼於本院審理中減縮
    本金部分之聲明為20,115,999元，此係減縮應受判決事項之
    聲明，核與首揭條文規定相符，應予准許。又本件原告乙○
    ○於本件訴訟中已受禁治產宣告在案（本院93年度禁字第19
    號），經本院曉諭原告訴訟代理人即其配偶丁○○○後，丁
    ○○○即請求更正為原告之法定代理人，未有不合，應予准
    許，併此敘明。
二、原告主張被告於91年1 月5 日17時50分許，駕駛車牌號碼９
    Ｐ－１１３０號自用小客車，沿桃園縣龍潭鄉○○路261 巷
    往大同路方向行駛，在行經設置有閃光號誌之中正路261 巷
    與大同路交叉路口時，其原應注意車輛行近閃光紅燈之路口
    時，應減速接近，先停止於交叉路口前，讓幹道車優先通行
    後認為安全時方得續行，且車輛左轉彎時，應先至交叉路口
    中心處始得左轉，當時並無不能注意之情事，竟殊未在中正
    路261 巷口停等即逕自駛出，且未駛至交叉路口中心處即逕
    行左轉，適有原告乙○○騎腳踏車沿大同路由龍潭往石門方
    向行駛而來，斯時閃避不及，而撞擊原告所騎乘之機車，致
    原告人車倒地，當場受有頭部外傷合併嚴重腦挫傷及顱內出
    血等傷害，雖經送醫治療現仍呈植物人狀態，中樞神經系統
    機能遺存極度障礙之重大難治重傷害等語。此事實業經本院
    91年度交易字第672 號、台灣高等法院92年度交上易字第61
    3 號判決確定在案，並為被告所不爭執，且據本院依職權調
    閱上開刑事卷宗查閱屬實，是原告此部分之主張，自堪信為
    真實。
三、被告抗辯被害人即原告就本件事故之發生亦與有過失等語。
    經查：
（一）按汽車行駛至交岔路口，其行進、轉彎，應依左列規定：
      一、應遵守燈光號誌．．四、左轉彎時．．應行至交岔路
      口中心處始得左轉，道路交通安全規則第102 條第1 項第
      1 款、第4 款分別定有明文。查本案肇事地點設置有燈光
      號誌，於案發當時為閃光號誌一節，此據居住於附近之本
      件原告法定代理人丁○○○於警訊中之陳述：「因我每天
      都會經過大同路口與中正路261 巷之路口，早上7 點多經
      過時看到路口的交通號誌是閃光燈，並未動作。下午差不
      多4 、5 點經過的時候，也是閃光燈，並無動作。且經詢
      問學校老師，稱該路口之交通號誌，於每天下午4 、5 點
      左右，學生放學後都會將交通號誌轉換為閃光號誌」可明
      （參照桃園地方法院檢察署91年度偵字第9315號偵查卷宗
      卷附第二次偵訊筆錄，第10頁反面）。又楊家銘警員於本
      院91年度交易字第672 號過失傷害案件之92年1 月8 日勘
      驗現場時亦證述：通常這裡是閃燈，大同路是閃黃燈，中
      正路26 1巷是閃紅燈等語，核與丁○○○所述該交叉路口
      在學生放學後都會將交通號誌轉換為閃光號誌相符。再者
      ，本案肇事地點之車流量不大，中正路261 巷旁即為一座
      小學，事故發生時間為下午5 時50分許，已在小學放學之
      後，人車已經減少，該交叉路口應屬將交通號誌轉換為閃
      光號誌為可能，而依一般所見閃光號誌設置之情形：幹線
      道設置閃光黃燈，支線道設置閃光紅燈。本案肇事地點之
      中正路261 巷為支線道，大同路為幹線道，故可認定當時
      之閃光燈號係中正路261 巷為閃光紅燈，大同路為閃光黃
      燈無誤，此有上開刑事案件卷附照片數張可佐，復經臺灣
      高等法院92年度交上易字第613 號判決採認在案，應堪信
      為真實。
（二）按道路交通標誌號誌設置規則第211 條規定：閃光黃燈表
      示「警告」，車輛應減速接近，注意安全，小心通過。閃
      光紅燈表示「停車再開」，車輛應減速接近，先停止於交
      叉路口前，讓幹道車優先通行後認為安全時，方得續行。
      被告既係沿中正路261 巷行駛至大同路欲左轉往龍潭方向
      ，其行駛至該交岔路口時，自應依閃光紅燈之號誌減速接
      近，先停止於交岔路口前，讓幹道車優先通行後認為安全
      時，方得續行。本件於現場均無任何煞車之痕跡，又被告
      自承其沒有踩煞車，也沒有踩油門，故被告應係於事故發
      生後因心慌而不知所措，致任由其車衝至對向民宅，至撞
      及牆壁始停住。被告之車於肇事地點至停止處之距離為13
      .8 公 尺，如被告於案發時於路口停車後再起步前行，則
      其速度應甚慢，而依行車速度及行駛距離對照表觀之，時
      速10公里時，其每秒行駛之距離為2.78公尺，以被告剛起
      步時之速度為時速10公里計，其前行13.8公尺需約5 秒之
      時間，而人之心慌失措，其為時僅在轉瞬之間，實難謂被
      告於5 秒間仍不能回復心神，而被告於回復心神後自可適
      切操控其車，斷不致使其車衝向對面之民宅處。本案被告
      既不能於其車行駛十餘公尺之時間內回復心神，顯見其車
      行駛十餘公尺之時間係在甚短之時間內，由此可證被告於
      案發時之速度應係甚快，快至其車於行駛十餘公尺仍不能
      適切操控其車，始有任其車衝向民宅牆壁之事發生，故被
      告於肇事時之車速應非緩慢，始可能來不及踩煞車，亦在
      未踩油門之情形下，衝過對面中正路261 巷63號民宅之圍
      籬，後再撞及該民宅之牆壁而停住。依上之論，顯然被告
      於通過該交岔路口時，並非停車後再起步，而係未減速慢
      行即逕行通過。被告未依閃光紅燈之號誌減速接近，先停
      止於交岔路口前，讓幹道車優先通行後認為安全時才續行
      ，是堪認被告駕車之行為確有違前揭道路交通安全規則之
      規定甚明。又道路交通安全規則第102 條第4 款亦規定：
      左轉彎時，應距交岔路口30公尺前顯示方向燈或手勢，行
      至交岔路口中心處左轉，並不得占用來車道搶先左轉。被
      告行至上開交岔路口欲左轉時，依上開規定應行至交岔路
      口中心處始得左轉，然依卷附之道路交通事故調查報告表
      及現場照片顯示：被害人所騎之腳踏車係倒於交岔路口內
      靠近斑馬線（行人穿越道）附近，被告所駕駛之自用小客
      車在撞及被害人所騎腳踏車後，係直向左前方前衝，經中
      正路261 巷63號民宅之圍籬後，再撞及該民宅之牆壁而停
      之左側，顯見被告並未依規定行至道路中心處始左轉，而
      係自出路口之際即行左轉，被告行車經上開路口左轉時，
      亦違反上開規定。本案車禍當時之天候晴、夜間有照明、
      路面乾燥、無缺陷、無障礙物、視距良好等情形，復有卷
      附之道路交通事故調查報告表及現場照片12張在卷可佐，
      當時被告並無不能注意之情事，其竟違反前揭道路交通安
      全規則之規定，在行至閃光紅燈號誌之交岔路口，未停車
      再開，且未行至交岔路口中心處即逕行左轉，致撞及被害
      人所騎腳踏車而肇事，是其就本案車禍之發生為有過失已
      甚明確。
（三）至原告乙○○騎腳踏車至閃光黃燈之交岔路口，原應減速
      接近，注意安全，小心通過，但因其在未進入路口前未能
      注意右前方巷口即將駛出之自用小客車，以致遭被告所駕
      駛之自用小客車撞及，其亦有過失。上開事實業據臺灣高
      等法院92年度交上易字第613 號刑事判決認定在案，自堪
      信為真實。故被告抗辯原告就事故之發生與有過失，應可
      採信，惟原告就本件車禍發生與有過失，並不因此解免被
      告之過失責任。
四、按因過失不法侵害他人之權利者，負損害賠償責任；又不法
    侵害他人之身體或健康者，對於被害人因此喪失或減少勞動
    能力，或增加生活上之需要時，應負損害賠償責任；又不法
    侵害他人之身體、健康者，被害人雖非財產上之損害，亦得
    請求賠償相當之金額，民法第184 條第1 項前段、第193 條
    、第195 條第1 項前段分別定有明文。被告因過失侵害原告
    身體致其成重大難治之傷害，自應依法對原告負損害賠償責
    任。查原告確因本案車禍而受有頭部外傷合併嚴重腦挫傷及
    顱內出血等傷害，現呈植物人狀態，且中樞神經系統機能遺
    存極度障礙之重大難治重傷害，有國軍桃園總醫院附設民眾
    診療服務處診斷證明書二紙及病歷資料等附於上開刑事卷宗
    可稽。茲就原告所得請求賠償之金額，審酌如下：
（一）增加生活上之需要費用：
  １、已支出部分：
      原告主張其受傷後在醫院治療及僱請看
      年1 月起至93年10月止，共計34個月，業已支出1,355,99
      9 元，此業據原告提出91年度至93年度各項支出明細暨收
      據等各一件為憑，並為被告所不爭執，故原告此部分之主
      張，堪予採信，則原告請求被告支付已支出之療養費1,35
      5,999 元，應予准許。
  ２、待支出部分：
      原告另主張其受傷成為植物人，終身需賴他人照料看護，
      而每個月之看顧費為40,000元，此為被告所不爭執。原告
      係22年2 月1 日出生，而於91年1 月5 日因本件事故受傷
      成為植物人狀態，其餘命為12年，扣除業已支付之2 年10
      個月，尚餘命為9 年2 個月共110 個月依霍夫曼計算方式
      扣除中間利息（40,000元x90.00000000=3,615,746），共
      計將來增加之看護費用為3,615,746 元為有理由，逾此範
      圍之請求，即屬無據。另被告抗辯原告所主張增加生活上
      之費用應扣除應支付而未支付之費用，然原告所主張者為
      增加生活上之需要費用亦即原本不需支付之費用因本件事
      故而增加之費用，被告所主張應扣除之費用，為平常性支
      付費用，既然原告已無法為此平常性消費，其哪來之支出
      ，故被告之抗辯應扣除此項費用不足採信。從而，原告主
      張增加生活尚需要之費用為4,971,745 元，應予准許，逾
      此範圍之請求，即屬無據。
（二）精神慰撫金部分：
      按撫慰金之賠償得參酌雙方資力與加害程度，及各種情形
      核定相當之數額，有最高法院51年台上字第223 號判例要
      旨足資參照。本院審酌原告係龍潭農工畢業，發生本件車
      禍時已70歲且無工作，經此車禍後已呈植物人狀態，受有
      重大難治之傷害，其精神上及身體上自受有重大且難以彌
      補之傷害，而被告係小學畢業，在食品公司擔任作業員，
      月薪22,000元左右，認原告所得請求之精神慰撫金以2,00
      0,000 元為適當。
（三）綜上，原告所得請求賠償之金額如後：增加生活上支出4,
      971,745 元及精神慰撫金2,000,000 元，合計6,971,745
      元。
五、按損害之發生或擴大，被害人與有過失者，法院得減輕賠償
    金額，或免除之，民法第217條第1項定有明文。依上揭所述
    所述，被告本應注意竟未為注意而在行至閃光紅燈號誌之交
    叉路口，未停車再開，且未行駛至交岔路口中心處即逕行左
    轉，及汽車行駛時，駕駛人應注意車前狀況，做隨時停車之
    準備，致撞擊原告所騎腳踏車而肇事。另原告騎乘腳踏車至
    閃光黃燈之交叉路口，原應減速接近、注意安全、小心通過
    ，但因其在未進入路口前未能注意右前方巷口即將駛出之自
    用小客車，以致遭被告所駕駛之自用小客車撞及，均同為肇
    事之原因，從而，原告就本件車禍發生所致損害，與有過失
    。爰審酌兩造過失責任之程度，認被害人之過失責任比例為
    百分之二十五，被告之過失責任比例為百分之七十五，即過
    失責任相抵後，原告得請求被告給付5,228,809元。
六、再按保險人依本法規定給付之保險金，視為加害人或被保險
    人損害賠償金額之一部分；加害人或被保險人受賠償請求時
    ，得扣除之，強制汽車責任保險法第30條定有明文。本件原
    告因強制汽車責任保險已領取保險金1,526,927 元，故原告
    共業已收受1,526,927 元，為兩造所不爭，該金額自應予扣
    除。是原告得請求被告賠償之金額為3,701,882元。
七、綜上所述，原告基於侵權行為之法律關係，請求被告賠償3,
    071,882 元【（增加生活支出4,971,745 元＋精神慰撫金2,
    000,000 元＝0000000 元）Ｘ75％（過失責任比）＝5,228,
    809 元－強制汽車責任保險金1,526,927 元＝3,701,882 元
    】及自訴狀繕本送達翌日即91年12月25日起至清償日止，按
    年息5%計算之利息，為有理由，應予准許，逾此範圍之請求
    ，即屬無據，應予駁回。
八、兩造均陳明願供擔保，聲請宣告假執行暨免為假執行，就原
    告勝訴部分，核無不合，爰分別酌定相當之擔保金額，併准
    許之；至原告敗訴部分，其假執行之聲請已失所附麗，應予
    駁回。
九、本件事證已臻明確，兩造其餘主張及舉證，核與判決結果不
    生影響，爰不另一一論述，附此敘明。
十、據上論結，本件原告之訴為一部有理由、一部無理由，依民
    事訴訟法第79條、第390條第2項、第392條，判決如主文。
中　　華　　民　　國　　94　　年　　3 　　月　　9 　　日
                  民事第三庭    法　官　張益銘
以上正本係照原本作成
如對本判決上訴，須於判決送達後20日內向本院提出上訴狀
中　　華　　民　　國　　94　　年　　3 　　月　　9 　　日
                                書記官　陳純姃
